臺灣臺北地方法院民事裁定　　　　　　 97年度重訴字第169號
原　　　告　中國信託商業銀行股份有限公司
法定代理人　辜濂松
訴訟代理人　賴盛星律師
被　　　告　大潤發流通事業股份有限公司
法定代理人　梅思勰
被　　　告　興業建設股份有限公司
法定代理人　鄭銓泰
被　　　告　潤泰全球股份有限公司
法定代理人　王綺帆
被　　　告　潤泰創新國際股份有限公司
法定代理人　劉忠賢
被　　　告　大買家股份有限公司
法定代理人　張異昌
被　　　告　東逸企業股份有限公司
法定代理人　謝崑山
前列六人共同
訴訟代理人　蔡東賢律師
　　　　　　蕭偉松律師
　　　　　　蔡步青律師
上列當事人間請求給付貨款事件，原告對於本院於民國99年12月
20日所為之判決聲請更正錯誤，本院裁定如下：
    主    文
原告之聲請駁回。
原判決正本主文第七項關於「本判決第一項於原告以新台幣伍佰
零萬伍仟壹佰捌拾捌元供擔保後，得為假執行，但被告大潤發
流通事業股份有限公司如於假執行實施前，以新台幣壹仟伍佰壹
拾萬伍仟伍佰陸拾陸元為原告預供擔保後，得免為假執行」之記
載，應更正為「本判決第一項於原告以新台幣伍佰零萬伍仟壹
佰捌拾捌元供擔保後，得為假執行。但被告大潤發流通事業股份
有限公司如以新台幣壹仟伍佰壹拾萬伍仟伍佰陸拾陸元為原告預
供擔保後，得免為假執行」。
原判決正本主文第八項關於「本判決第二項於原告以新台幣壹拾
玖萬玖仟捌佰玖拾玖元供擔保後，得為假執行，但被告大買家股
份有限公司如於假執行實施前，以新台幣伍拾玖萬玖仟陸佰玖拾
玖元為原告預供擔保後，得免為假執行」之記載，應更正為「本
判決第二項於原告以新台幣壹拾玖萬玖仟捌佰玖拾玖元供擔保後
，得為假執行，但被告大買家股份有限公司如以新台幣伍拾玖萬
玖仟陸佰玖拾玖元為原告預供擔保後，得免為假執行」。
原判決正本主文第九項關於「本判決第三項於原告以新台幣捌拾
柒萬仟肆佰肆拾玖元供擔保後，得為假執行，但被告東逸企業
股份有限公司如於假執行實施前，以新台幣貳佰陸拾貳萬零佰
肆拾捌元為原告預供擔保後，得免為假執行」之記載，應更正為
「本判決第三項於原告以新台幣捌拾柒萬仟肆佰肆拾玖元供擔
保後，得為假執行，但被告東逸企業股份有限公司如以新台幣貳
佰陸拾貳萬零佰肆拾捌元為原告預供擔保後，得免為假執行」
。
原判決正本主文第十項關於「本判決第四項於原告以新台幣貳拾
捌萬貳仟零伍拾肆元供擔保後，得為假執行，但被告潤泰創新國
際股份有限公司如於假執行實施前，以新台幣捌拾肆萬陸仟壹佰
陸拾肆元為原告預供擔保後，得免為假執行」之記載，應更正為
「本判決第四項於原告以新台幣貳拾捌萬貳仟零伍拾肆元供擔保
後，得為假執行，但被告潤泰創新國際股份有限公司如以新台幣
捌拾肆萬陸仟壹佰陸拾肆元為原告預供擔保後，得免為假執行」
。
    理    由
一、按判決如有誤寫、誤算或其他類此之顯然錯誤者，法院得隨
    時或依聲請以裁定更正之，其正本與原本不符者亦同，民事
    訴訟法第232條第1項定有明文。判決書如有誤寫、誤算及其
    他顯然錯誤者，法院固得隨時更正之，惟其所謂顯然錯誤者
    ，乃指判決中所表示者與法院本來之意思顯然不符者而言；
    更正裁定，並非法院就事件之爭執重新為裁判，不過將裁判
    中誤寫、誤算或其他類此之顯然錯誤，加以更正，使裁判中
    所表示者，與法院本來之意思相符，原裁判之意旨並未因而
    變更，最高法院18年聲字第307號、79年台聲字第349號著有
    判例闡釋甚明。
二、本件聲請意旨以：原告起訴請求被告給付新臺幣（下同）71
    ,617,970元，嗣經本院認定原告得向被告請求之金額合計為
    19,171,777元，則原告本件勝訴部分即約27%，故本件判決
    主文第6項「訴訟費用由被告大潤發流通事業股份有限公司
    負擔十分之一，其餘由原告負擔」之記載，應與民事訴訟法
    第79條之規定不相符，爰依法聲請更正等語。
三、查，訴訟費用由敗訴當事人負擔。各當事人一部勝訴、一部
    敗訴者，其訴訟費用由法院酌量情形命兩造以比例分擔或命
    一造負擔，或命兩造各自負擔其支出之訴訟費用，民事訴訟
    法第78條、79條分別定有明文。則本院依上開規定，酌量命
    被告大潤發流通事業股份有限公司負擔十分之一，其餘由原
    告負擔，與本院本來之意思相符，核無誤寫、誤算或其他類
    此之顯然錯誤，原告聲請更正判決，於法尚有未合，不應准
    許，爰予駁回。另查本院上述之判決正本有如主文所示之顯
    然錯誤，則應予更正。
四、依首開規定裁定如主文。
中    華    民    國  100    年    1    月    10    日
                  民事第二庭    法  官  陳杰正
以上正本係照原本作成。
如不服本裁定應於送達後10日內向本院提出抗告狀，並繳納抗告
費新臺幣1,000元。
中    華    民    國  100    年    1    月    10    日
                                書記官  王怡屏